# 母公司成立时间晚于子公司，该如何编制合并报表

提问人：hotlei 时间：2014-10-27 15:12:57
陈版主，实务中遇到问题：B公司于 2014 年 5 月成立，成立时收购C公司，C公司于 2011 年成立，B公司是A公司全资子公司，A、C公司在收购前最终实际控制人为同一人，现编制 2012 年、 2013 年、 2014 年1-9月合并报表，该如何编制了？

回答人：chenyiwei
根据《企业会计准则解释第 6 号》第二条规定，“合并方的财务报表比较数据追溯调整的期间应不早于双方处于最终控制方的控制之下孰晚的时间”，所以通常理解为最早可追溯到作为合并方的B公司的成立之日，即 2014 年 5 月，而不能追溯编制更早期间的合并报表。
如果基于某些特殊目的（如发行债券、中票等）需提供发行人成立前期间的模拟报表，则应作为特殊编制基础的财务报表处理，明确其中B公司之前的年度／期间是按照特殊编制基础编制的模拟汇总财务报表，仅供与此次债券发行申请之特殊目的参考使用。审计报告按 1601 号审计准则的规定出具。